【裁判字號】    99,易,605
【裁判日期】    990708
【裁判案由】    傷害
【裁判全文】
臺灣臺北地方法院刑事判決               99年度易字第605號
公  訴  人  臺灣臺北地方法院檢察署檢察官
被      告  乙○○
上列被告因傷害案件，經檢察官提起公訴（九十八年度調偵字第
一二七七號），本院判決如下：
    主  文
乙○○傷害人之身體，處有期徒刑肆月，如易科罰金，以新臺幣
壹仟元折算壹日。
    事  實
一、乙○○於民國九十八年六月十九日十二時許（起訴書誤載為
    同日十四時二十分許，應予更正），在臺北市○○區○○路
    二○八號真真檳榔攤內，因細故與甲○○發生口角，竟基於
    傷害人身體之犯意，持檳榔剪向甲○○揮刺，致其受有左手
    上臂及前臂開放性傷口、右手第五手指指尖開放性傷口等傷
    害。嗣經甲○○報警處理，始循線查悉上情。
二、案經甲○○訴由臺北市政府警察局中山分局報告臺灣臺北地
    方法院檢察署檢察官偵查起訴。
    理  由
一、證據之認定：
  (一)證據能力之認定：
    按被告以外之人於審判外之言詞或書面陳述，除法律有規定
    者外，不得作為證據；又被告以外之人於審判外之陳述，雖
    不符合同法第一百五十九條之一至第一百五十九條之四之規
    定，但經當事人於審判程序同意作為證據，法院審酌該言詞
    陳述或書面陳述作成時之情況，認為適當者，亦得為證據；
    又當事人、代理人或辯護人於法院調查證據時，知有第一百
    五十九條第一項不得為證據之情形，而未於言詞辯論終結前
    聲明異議者，視為有前項之同意，刑事訴訟法第一百五十九
    條第一項及第一百五十九條之五分別定有明文。查本判決下
    列所引用之各項證據方法之證據能力，被告乙○○及公訴人
    於本院準備程序及審判期日中均未予爭執，且迄至言詞辯論
    終結前亦未再聲明異議（本院九十九年六月二十四日審判筆
    錄參照），本院審酌該等言詞陳述及書面陳述作成時之情況
    ，並無不宜作為證據之情事，依刑事訴訟法第一百五十九條
    之五之規定，自得作為證據，合先敘明。
  (二)被告之辯解：
    被告乙○○於本院審理時，固坦承有於九十八年六月十九日
    十二時許，在真真檳榔攤內，與告訴人甲○○發生爭執爭執
    後，手持檳榔剪朝告訴人衝去，嗣即見告訴人之手流血之事
    實，惟矢口否認有何傷害告訴人之事實，辯稱：我拿檳榔剪
    只是防衛作用，沒有要傷害他的意思，我沒碰到告訴人云云
    。
  (三)經查：
  1.證人即告訴人甲○○於本院九十九年六月二十四日審理時證
    稱：九十八年六月十九日十一時三十分許，我在家中用過午
    餐後，就騎腳踏車到臺北市○○區○○路二○八號的真真檳
    榔攤，我約在十二時許接近十三時的時候抵達，當時被告乙○○一看到我走進真真檳榔攤，就拿瓷杯向我砸過來，因為
    我即時閃開，瓷杯沒打到我，碎片打破了電視機的面板。乙○○見狀就從他前面的桌子拿起一支檳榔剪朝我衝過來，想
    刺我的頸部，我用左手去檔，檳榔剪就劃到我的左手臂及右
    手指，這時檳榔攤的老闆娘丁○○○就把乙○○拉開，叫我
    去廚房躲起來，乙○○又跑到隔壁的五金行拿鋤草的刀子，
    丙○○就把他檔在檳榔攤店門口，不讓他進來，然後有人報
    案，我就坐救護車去醫院包紮等語明確（本院當日審判筆錄
    參照）。
  2.證人丁○○○亦於本院同日審理時證稱：九十八年六月十九
    日中午，我在真真檳榔攤內，當時乙○○坐在我的檳榔攤門
    口，甲○○走進我的攤子後，乙○○就拿泡茶的茶杯向甲○○丟，杯子沒打到甲○○，打到我的桌子及電視，甲○○馬
    上站起來，乙○○就拿檳榔剪朝甲○○衝過去，他們兩人的
    手就在空中揮舞，我們幾個人就上前去把他們拉開，並把乙○○拉出去。當時我看到甲○○的手有流很多血。後來乙○○又跑到隔壁的五金行拿刀子，丙○○把乙○○擋在門口，
    乙○○就走了。當天除了乙○○外，甲○○沒有和任何人發
    生衝突，乙○○走了後，有人打電話報警，後來甲○○就坐
    救護車去醫院了等語綦詳（本院當日審判筆錄參照）。
  3.證人丙○○亦於本院同日審理時證稱：九十八年六月十九日
    十二時許至一時許，我在丁○○○經營的真真檳榔攤附近撿
    紙，後來我發現乙○○手持檳榔剪，在真真檳榔攤內與甲○○吵架，當時甲○○的臉上及身上都有流血，衣服也有沾到
    血跡，我就上前去把檳榔剪從乙○○手上搶下，把他們二人
    拉開，後來我就離開真真檳榔攤，繼續去撿紙，我不清楚後
    來甲○○如何去就醫等語甚明（本院當日審判筆錄參照）。
  4.由證人甲○○及證人丁○○○均證稱當日被告先持瓷杯砸向
    甲○○，經甲○○閃避後，被告即持檳榔剪朝甲○○揮舞，
    經丁○○○及丙○○勸架後始離去，當時甲○○手部確實因
    受傷而流血等情，以及證人丙○○亦證稱當日確實見到被告
    手持檳榔剪正與甲○○發生爭執，甲○○之臉上、手上均流
    血等情，對照卷附長庚醫療財團法人臺北長庚紀念醫院九十
    八年六月十九日診斷證明書（偵卷第十三頁參照），堪認該
    診斷證明書上所載甲○○月之左手上臂及前臂開放性傷口、
    右手第五手指指尖開放性傷口，確係因被告持檳榔剪向甲○○揮刺所造成。
  5.被告雖以上詞置辯，惟查，被告當日確有手持檳榔剪「衝」
    向告訴人之事實，迭據其於本院行準備程序及審理時供承不
    諱，而當日除被告外，甲○○並未與任何人發生衝突，且丁○○○、丙○○將被告之檳榔剪搶下，並將被告與甲○○拉
    開時，甲○○已然受傷、流血等情，業據證人丁○○○、丙○○證述明確，已如上述，被告所辯，已難採信；況倘被告
    僅係為求恫嚇，全無傷害之犯意，則其手持檳榔剪，即已足
    達其目的，何需再衝向甲○○？又豈有需由丁○○○、丙○○等數人合力始得將其二人分開之理？是被告上揭辯解，僅
    係卸責之詞，委無足採。
  6.綜上，被告確實於上揭時、地，持檳榔剪向甲○○揮刺，致
    甲○○受有左手上臂及前臂開放性傷口、右手第五手指指尖
    開放性傷口等傷害。其所為上開辯解，均屬事後飾卸之詞，
    不足採信，本件事證明確，被告犯行堪以認定，應予依法論
    科。
二、論罪科刑之法律適用：
  (一)核被告乙○○所為，係犯刑法第二百七十七條第一項之傷害
    罪。
  (二)爰審酌被告乙○○僅因細故，即持檳榔剪朝告訴人揮刺，造
    成告訴人受有左手上臂及前臂開放性傷口、右手第五手指指
    尖開放性傷口等傷害，所為實屬不該，且其犯後迄今仍一再
    飾詞狡卸，全無悔意，態度不佳，及其素行、犯罪動機、目
    的、手段、生活狀況、智識程度等一切情狀，量處如主文所
    示之刑，並諭知易科罰金之折算標準。
據上論斷，應依刑事訴訟法第二百九十九條第一項前段，刑法第
二百七十七條第一項、第四十一條第一項前段，刑法施行法第一
條之一，判決如主文。
本案經檢察官謝憲杰到庭執行職務。
中    華    民    國    99    年    7     月    8     日
                  刑事第九庭審判長法  官  林怡秀
                                  法  官  劉素如
                                  法  官  張詩芸
以上正本證明與原本無異。
如不服本判決應於收受送達後10日內向本院提出上訴書狀，並應
敘述具體理由；其未敘述上訴理由者，應於上訴期間屆滿後20日
內向本院補提理由書（均須按他造當事人之人數附繕）「切勿逕
送上級法院」。
                                  書記官  顏淑華
中    華    民    國    99    年    7     月    8     日
附錄本案論罪科刑法條全文
中華民國刑法第二百七十七條
（普通傷害罪）
傷害人之身體或健康者，處三年以下有期徒刑、拘役或一千元以
下罰金。
犯前項之罪因而致人於死者，處無期徒刑或七年以上有期徒刑；
致重傷者，處三年以上十年以下有期徒刑。

司法院資訊處製作；財團法人民間司法改革基金會備份。
